臺灣雲林地方法院刑事判決　　　　　　　 94年度訴字第559號
公　訴　人　臺灣雲林地方法院檢察署檢察官
被　　　告　甲○○
上列被告因違反毒品危害防制條例案件，經檢察官提起公訴（93
年度毒偵字第1591號、94年度毒偵字第207 號），於本院準備程
序進行中，被告就被訴事實為有罪之陳述，經合議庭裁定由受命
法官獨任進行簡式審判程序，本院判決如下：
    主  文
甲○○連續施用第壹級毒品，累犯，處有期徒刑壹年貳月，扣案
之海洛因驗後合計淨重貳拾參點陸柒公克及殘渣袋內之海洛因殘
渣均沒收銷燬，分裝袋肆拾參個（含陸個殘渣分裝袋）、夾鍊袋
壹佰貳拾玖個、塑膠鏟管伍支、注射針筒玖支、塑膠軟管壹條、
葡萄糖壹包均沒收；又連續施用第貳級毒品，累犯，處有期徒刑
捌月，扣案之安非他命驗後合計淨重捌點伍玖參壹公克沒收銷燬
，分裝袋柒個、夾鍊袋壹佰貳拾玖個、塑膠鏟管伍支、玻璃管壹
個、吸管參支均沒收；應執行有期徒刑壹年捌月，扣案之海洛因
驗後合計淨重貳拾參點陸柒公克及殘渣袋內之海洛因殘渣、安非
他命驗後合計淨重捌點伍玖參壹公克均沒收銷燬，分裝袋肆拾參
個（含陸個殘渣分裝袋）、柒個、夾鍊袋壹佰貳拾玖個、注射針
筒玖支、塑膠軟管壹條、葡萄糖壹包、塑膠鏟管伍支、玻璃管壹
個、吸管參支均沒收。
    事  實  及  理  由
一、犯罪事實：
    甲○○前因違反肅清煙毒條例、麻醉藥品管理條例案件，分
　　別經法院判處有期徒刑3 年5 月、3 年6 月確定，甫於民國
   （下同）90年3 月6 日假釋期滿執行完畢；復因施用毒品案
    件，經觀察、勒戒後，認無繼續施用毒品之傾向，予以釋放
    ，並由臺灣雲林地方法院檢察署檢察官於92年4 月17日，以
    92年度毒偵字第321 號不起訴處分確定；又因施用第一、二
    級毒品案件，經觀察、勒戒後，認有繼續施用毒品之傾向，
    再送強制戒治，並由臺灣雲林地方法院檢察署檢察官於93年
    3 月1 日，以92年度毒偵字第691 號提起公訴，經本院於93
    年8 月13日，以93年度訴字第151 號合併判處有期徒刑1 年
    5 月，嗣經提起上訴復撤回上訴，於93年9 月23日確定，現
    於臺灣雲林第二監獄執行中，強制戒治部分，嗣因毒品危害
    防制條例修正，而於93年2 月4 日釋放出所。詎其仍不知悔
    改，復基於施用第一級毒品之概括犯意，自93年9 月間某日
    起至94年1 月20日18時許止，在雲林縣斗南鎮○○里○○鄰○
    ○路37號住處、雲林縣斗南鎮○○里○○路165 號友人住處
    等地，或以將毒品海洛因摻入香煙中點燃後吸食之方式，或
    以針筒注射方式，連續施用第一級毒品海洛因多次，約每日
    施用3 至5 次；另基於施用第二級毒品之概括犯意，自93年
    9 月間某日起至94年1 月20日止，在上開處所，以將毒品安
    非他命置於玻璃球內用火燒烤使成煙霧後吸食其煙之方式，
    約每日1 次之頻率，連續施用第二級毒品安非他命多次。嗣
    分別：（一）為警於93年11月7 日下午5 時30分許，在雲林
    縣斗南鎮○○里○○鄰○○路40號路旁查獲，並於其所駕駛車
    號2206-GM 號車內前座乘客座位下扣得第一級毒品海洛因18
    小包（驗後淨重共4.82公克）、第二級毒品安非他命5 小包
    （驗後淨重共6.3035公克）；其所有供施用或預備供施用第
    一、二級毒品之夾鏈袋129 個、塑膠鏟管5 支、供施用或預
    備施用第一級毒品之海洛因殘渣袋6 個、注射針筒9 支、塑
    膠軟管1 條、葡萄糖1 包，及其所有供施用第二級毒品之玻
    璃管1 個等物；（二）因前犯毒品危害防制條例案件遭通緝
    ，為警於94年1 月21日凌晨2 時40分許，在雲林縣斗南鎮○
    ○里○○路上緝獲，並扣得第一級毒品海洛因19小包（驗後
    淨重共18.85 公克）、第二級毒品安非他命2 小包（驗後淨
    重共2.2896公克）及其所有供施用第二級毒品之器具吸管3
    支等物。
二、證據：
   (一)被告於警詢、偵查及本院審理中之自白。
   (二)雲林縣警察局斗南分局查獲煙毒、麻管嫌犯尿液送檢真
       實姓名對照表2 紙。
   (三)雲林縣衛生局煙毒尿液檢驗成績書2 份均顯示被告尿液
       呈嗎啡及甲基安非他命陽性反應。
   (四)扣案之白粉18及19小包、顆粒5 及2小包送鑑驗後確含毒
       品海洛因及甲基安非他命，有法務部調查局鑑定通知書
       、憲兵司令部刑事鑑識中心鑑驗通知書各2份附卷可憑。
   (五)被告所有所有供施用或預備供施用第一、二級毒品之夾
       鏈袋129 個、塑膠鏟管5 支、供施用或預備施用第一級
       毒品之海洛因殘渣袋6 個、注射針筒9 支、塑膠軟管1
       條、葡萄糖1 包，及其所有供施用第二級毒品之玻璃管1
       個、吸管3 支扣案可佐。
   (六)被告刑案資料查註紀錄表、台灣高等法院被告前案紀錄
       表、台灣雲林地方法院檢察署檢察官92年度毒偵字第321
       號不起訴處分書附卷可稽。
三、論罪理由：
   (一)核被告所為，係犯毒品危害防制條例第10條第1、2項之
       施用第一、二級毒品罪。
   (二)被告多次施用第一、二級毒品，時間緊接，犯罪構成要
       件相同，顯係基於概括犯意反覆為之，為連續犯，均應
       加重其刑。
   (三)被告多次施用第一、二級毒品前之持有毒品低度行為，
       已為施用之高度行為吸收，不再論以持有罪。
   (四)被告曾因前因違反肅清煙毒條例、麻醉藥品管理條例案
       件，分別經法院判處有期徒刑3 年5 月、3 年6 月確定
       ，於90年3 月6 日假釋期滿執行完畢，有台灣高等法院
       被告前案紀錄表附卷可考，其於有期徒刑執行完畢後五
       年以內再犯本件有期徒刑以上之罪，均應依累犯規定加
       重其刑，並依法遞加重之。
四、量刑：本院審酌被告施用第一、二級毒品，期間經強制戒治
    ，及法院判刑確定執行後仍再度施用，顯見被告自制力薄弱
    ，沈淪於毒品不能自拔，惟念及被告承認犯罪，犯後態度良
    好等情，以簡式審判程序判決各處如主文所示之刑，並定其
    應執行刑。另扣案之海洛因 (驗後淨重驗後淨重共4.82 公
    克、18.85 公克及殘渣內之殘渣)及 安非他命 (驗後淨重
    6.3035公克、2.2896公克)應 依毒品危害防制條例第18條第
    1 項前段規定宣告沒收銷燬，至鑑驗耗用之海洛因及安非他
    命則已因鑑驗而滅失，無需再為沒收銷燬之諭知；另分裝袋
    43個及7 個，係被告所有，用於包裹第一、二級毒品，防其
    裸露、逸出、潮濕，便於持有藉以施用之物，夾鏈袋129 個
    、塑膠鏟管5 支，係被告所有，供施用或預備施用第一、二
    級毒品所用之物；注射針筒9 支、塑膠軟管1 條、葡萄糖1
    包係其所有，供施用或預備施用第一級毒品所用之物；玻璃
    管1 個及吸管3 支，亦係被告所有，供施用及預備施用第二
    級毒品所用之物，業據被告供陳明白，爰均依刑法第38條第
    1 項第2 款規定宣告沒收。
五、適用之法律：
    依刑事訴訟法第273條之1第1項、第299條第1項前段、第310
    條之2 ，毒品危害防制條例第10條第1 項、第2 項、第18條
    第1 項前段，刑法第11條前段、第56條、第47條、第38條第
    1 項第2 款、第51條第5 款、第9款，判決如主文。
本案經檢察官廖椿堅到庭執行職務。
中　　華　　民　　國　　94　　年　　9 　　月　　12　　日
                  刑事第六庭    法  官  趙家光
以上正本證明與原本無異。
如不服本判決應於送達後10日內向本院提出上訴狀。（須附繕本
）
                                書記官　蕭應欽
中　　華　　民　　國　　94　　年　　9 　　月　　12　　日
附錄本案論罪科刑條文
毒品危害防制條例第10條
施用第 1 級毒品者，處六月以上五年以下有期徒刑。
施用第 2 級毒品者，處三年以下有期徒刑。
